【裁判字號】    92,上易,618
【裁判日期】    920902
【裁判案由】    恐嚇
【裁判全文】
臺灣高等法院臺南分院刑事判決            九十二年度上易字第六一八號      Ｇ
      上  訴  人  台灣台南地方法院檢察署檢察官
      被      告  乙  ○  ○
右上訴人因被告恐嚇案件，不服臺灣台南地方法院九十二年度易字第四一五號中華民
國九十二年四月二十九日第一審判決（起訴案號：臺灣台南地方法院檢察署九十一年
度偵字第一二三二六號），提起上訴，本院判決如左：
      主      文
上訴駁回。
      理      由
一、公訴意旨略以：被告乙○○獲悉告訴人甲○○於九十一年四月十七日領取玉井鄉
    民代表候選人表格，乃於同年月二十日夜間八時許，在玉井鄉○○○○路一００
    號前，以將加害生命、身體、自由與名譽之事，恐嚇甲○○稱「我會注意你的一
    舉一動，你何時去領表格，我都知道，若你去登記候選人，要讓你好看」等語，
    使甲○○生畏怖心。因認被告涉犯刑法第三百零五條之恐嚇罪嫌等語。
二、按被告未經審判證明有罪確定前推定其為無罪犯罪事實，應依證據認定之，無證
    據不得認定其犯罪事實，又不能證明被告犯罪者，應諭知無罪之判決，刑事訴訟
    法第一百五十四條、第三百零一條第一項分別定有明文。
三、公訴人認被告涉犯刑法第三百零五條之恐嚇罪嫌，其理由無非以告訴人甲○○之
    指述為其依據。
四、訊據被告乙○○否認恐嚇，辯稱：「九十一年四月二十日，只是說大家都知道甲
    ○○名聲很不好，如果要繼續做壞，會搞的身敗名裂」等語。
五、經查：
  (1)告訴人之告訴，係以使被告受刑事訴追為目的，是其陳述是否與事實相符，仍應
    調查其他證據以資審認，最高法院五十二年度台上字第一三００號著有判例。
  (2)本件告訴人於偵查中雖指稱：「‧‧‧我原本要去領鄉代表表格，他（她）說我
    何時去領他都知道，常掛在嘴邊，【要讓我好看】，當時只有我與他（她）二人
    」等語（偵查卷第十頁），但於原審中又指稱：「‧‧‧他（被告乙○○）時常
    講【要讓我身敗名裂】」等語（見原審卷第十四頁），告訴人就被告究竟口出「
    要讓你好看」或「身敗名裂」，前後指訴不一，已令人起疑，參以告訴人於偵查
    中又陳稱：「事情隔這麼久，忘記了」（偵查卷第十頁），於本院審理時也稱；
    「這麼久了，記不得了」等語（本院九十二年七月二十四日訊問筆錄），兩度對
    對恐嚇乙事聲稱已不復記憶，顯然未能保持其一貫之指訴，不論是事後之原諒或
    是告訴時誇大其詞，不能排除被告未恐嚇之合理懷疑存在。以被告乙○○及告訴
    人甲○○曾是知己朋友（偵查卷第九頁告訴人所言），往來密切（被告於本院九
    十二年七月二十四日所述），嗣因故鬧翻，所言難免激動，所而聽不免誇大，本
    件僅憑告訴人不一之指訴，事證尚有不足，況縱告訴人有言及「要讓你好看」、
    「身敗名裂」云云，然以被告與告訴人之關係非淺，被告為一婦女，前開言語在
    客觀上亦不至於讓一個年近六十歲之成年男子心生畏怖，本件依調查所得證據尚
    不足以證明被告確有恐嚇之犯行，此外復查無其他積極證據足資證明被告有右述
    犯行，揆諸首開說明，犯罪尚屬不能證明。
六、原審因認被告乙○○無罪，核無不合，上訴人即檢察官上訴意旨，認被告恐嚇告
    訴人，指摘原判決不當，非有理由，應予駁回。
據上論斷，應依刑事訴訟法第三百六十八條，判決如主文。
本案經檢察官邱克斌到庭執行職務。
中    華    民    國      九十二      年      九      月      二        日
                                  臺灣高等法院臺南分院刑事第六庭
                                      審判長法官  蔡    崇    義
                                            法官  董    武    全
                                            法官  宋    明    中
右正本證明與原本無異。
不得上訴。
                                      法院書記官  李    育    儒
中    華    民    國      九十二      年      九      月     四         日


司法院資訊處製作；財團法人民間司法改革基金會備份。
